臺灣臺中地方法院刑事判決　　　　　　　　　　　　　九十年度易字第一三四六號
　　公　訴　人　臺灣臺中地方法院檢察署檢察官
　　被　　　告　甲○○
　　　　　　　　辛○○
　　　　　　　　丙○○
　　　　　　　　己○○
　　　　　　　　乙○○
　　　　　　　　庚○○
　　　　　　　　戊○○
右列被告等因賭博案件，經檢察官聲請簡易判決處刑（聲請書案號：八十九年度偵字
第一七０八九號），經本院台中簡易庭認不宜以簡易判決處刑，移由本院改依通常程
序審理，本院判決如左：
    主  文
甲○○共同以賭博為常業，處有期徒刑貳月，如易科罰金，以參佰元折算壹日，緩刑
貳年。
辛○○、丙○○、己○○、乙○○、庚○○、戊○○在公眾得出入之場所賭博財物，
各處罰金貳仟元，如易服勞役，均以參佰元折算壹日，辛○○、丙○○、己○○、乙○○、戊○○均緩刑貳年。
扣案之電動賭博機具伍拾伍台、賭資新台幣壹萬貳仟伍佰元、計分卡肆拾壹張、營業
記錄卡陸張，均沒收。
    事  實
一、甲○○、壬○○（俟到案後另結）二人分別自民國八十九年四月九日及同年四月
    二十二日起，以月薪新臺幣（下同）一萬八千元之代價，受僱於臺中市○○區○○街三十巷三號「鑽全遊藝場」負責人黃武侯（另案由臺灣高等法院臺中分院審
    理），並自前開受僱日起，與黃武侯共同基於常業賭博之犯意聯絡，由黃武侯在
    「鑽全遊藝場」公眾得出入之場所擺設鑽石列車三台、滿天星六台、撲克單機六
    台、保齡球單機五台、馬戲團輪盤一組八台、七ＰＫ十三台、麻將九台及王牌對
    決五台等共計五十五台電動賭博機具，甲○○、壬○○擔任開分、洗分等工作，
    供不特定人以現金開分與前開機器對賭，並均恃此營生，以之為常業。賭客先以
    現金由甲○○、壬○○開分，若押中得以所得分數，兌換可抵為現金開分之積分
    卡，每分代表一元，並得以計分卡兌換同額之現金；如賭客未押中，則所押住之
    分數為上開機台沒入而歸黃武侯所有。嗣於八十九年四月二十五日下午十時三十
    分許，適有賭客辛○○、丙○○、己○○、乙○○、庚○○、戊○○及丁○○（
    俟到案後另結）等人，在右址利用上開賭博機具賭博財物時，為警當場查獲，並
    扣得黃武侯所有之前述賭博電動機具（內含ＩＣ板）五十五台、計分卡四一張、
    營業記錄卡六張及賭資一萬二千五百元等物。
二、案經臺中市警察局第四分局報請臺灣臺中地方法院檢察署檢察官聲請簡易判決處
    刑。
    理  由
一、右揭事實，業據被告戊○○於警訊時及審理中坦承不諱，且有同案被告黃武侯所
    有之前開賭博電動機具（內含ＩＣ板）五十五台、計分卡四十一張、營業記錄卡
    六張及賭資一萬二千五百元等物扣案足資佐證。訊據被告甲○○固承認受僱於同
    案被告黃武侯在前開遊藝場擔任開、洗分員之事實，然矢口否認有何賭博之犯行
    ，辯稱：計分卡不可以兌換現金云云；質之被告辛○○、丙○○、己○○、乙○○則均不否認為警查獲時，在前址開分把玩機台，且所得分數可以兌換計分卡等
    情，然均矢口否認有何賭博之犯行，均辯稱：並無賭博之行為，不知計分卡可以
    兌換現金云云。惟查：
  (一)案發當日，被告戊○○係以二百元由被告甲○○開分，玩賭七ＰＫ台贏得四千分
    ，再由被告甲○○洗分並交付一千分之計分卡四張後，被告戊○○旋依該店規矩
    持計分卡向專門兌換現金之被告壬○○換得現金四千元，其後被告戊○○又繼續
    玩賭麻將台約十分鐘，於當日二十時四十五分許欲離去時，適為警查獲等情，業
    據被告戊○○於警訊時供述綦詳。足證被告甲○○、辛○○、丙○○、己○○、
    乙○○前開所辯，顯與事實不符，均非可採。被告壬○○於審理中雖另辯稱：因
    伊有收集特殊號碼鈔票之嗜好，被告戊○○當時係以特殊號碼鈔票與伊交換鈔票
    云云。然查，被告戊○○與壬○○原互不認識，嗣經警製作筆錄後，再帶同被告
    戊○○前往鑽全遊藝場指認被告甲○○、壬○○等情，此有警訊筆錄在卷可佐。
    被告戊○○果真有特殊號碼鈔票，何不自己保留，而欲與不相識之被告壬○○交
    換。被告壬○○前開辯解，顯然悖於常理，不足採信。
  (二)被告辛○○、丙○○、己○○、乙○○、庚○○、戊○○係以一百元至五百元不
    等之金額，由被告甲○○、壬○○開分等情，業據渠等於警訊時供述明確。參以
    鑽全遊藝場之賭客取得計分卡後，得以抵用為現金開分，且該遊藝場事實上並無
    法限制賭客兌換計分卡之上限，其本質上已非刑法第二百六十六條第一項但書所
    稱「暫供娛樂之物」之性質。況坊間遊藝場常因遭警取締而臨時停業，苟賭客在
    鑽全遊藝場僅能保留計分卡抵用現金開分，不能直接兌換現金，則對贏得大量積
    分之賭客而言，將毫無保障，賭客豈能接受。又鑽全遊藝場內貼有贏得一萬分，
    可以換得一小時之遊戲時間（即可以兌換計分卡）等語之告示，已據同案被告黃
    武侯於偵查中供述明確，並有店內張貼「１：５、開５００、送５００、２００
    ０洗」等語之彩色照片七幀在卷可稽，是被告辛○○、己○○、丁○○於偵查中
    另辯稱不知所贏分數得作何用一節，亦難採信。
  (三)綜上所述，本案事證明確，被告甲○○、辛○○、丙○○、己○○、乙○○、庚○○、戊○○犯行均堪以認定。
二、核被告甲○○所為，係犯刑法第二百六十七條之常業賭博罪；被告辛○○、丙○○、己○○、乙○○、庚○○、戊○○所為，均係犯同法第二百六十六條第一項
    前段之賭博罪。被告甲○○、壬○○與同案被告黃武侯三人之間，具有犯意之聯
    絡及行為之分擔，均為共同正犯。爰審酌被告等不思以正途營利，在公眾得出入
    之場所賭博財物，敗壞社會風氣，及被告等犯罪之動機、目的、手段、所生危害
    ，並犯罪後之態度等一切情狀，分別量處如主文第一、二項所示之刑，被告甲○○部分，並諭知易科罰金之折算標準；被告辛○○、丙○○、己○○、乙○○、
    庚○○、戊○○部分，並均諭知易服勞役之折算標準。末查被告甲○○、辛○○
    、丙○○、己○○、乙○○、戊○○前均未曾受有期徒刑以上刑之宣告，有臺灣
    臺中地方法院檢察署刑案資料查註紀錄表及台灣高等法院被告全國前案紀錄表附
    卷可憑，其六人經此偵審程序教訓，皆當知警惕而無再犯之虞，本院綜核各情，
    認其六人所宣告之刑，以暫不執行為適當，均併予宣告緩刑二年，以啟自新。另
    被告庚○○曾於八十八年間犯賭博罪，經本院判處罰金二千元，如易服勞役以三
    百元折算一日，緩刑二年確定，竟不知悔改，再犯賭博罪，自不宜宣告緩刑。扣
    案之電動賭博機具五十五台（含ＩＣ板）、賭資一萬二千五百元，係當場賭博之
    器具及賭檯上之賭資，均應依刑法第二百六十六條第二項之規定，諭知沒收之。
    至扣案之計分卡四十一張、營業記錄卡六張，則為共犯黃武侯所有且係供賭博所
    用之物，業據被告甲○○、壬○○供明在卷，爰依刑法第三十八條第一項第二款
    之規定，併予宣告沒收。
三、被告丙○○、庚○○經合法傳喚無正當理由不到庭，本院認係應科罰金之案件，
    爰不待其二人陳述逕行判決；至被告壬○○、丁○○部分，俟到案後另行審結，
    併此說明。
據上論斷，應依刑事訴訟法第四百五十二條、第二百九十九條第一項前段、第三百零
六條，刑法第二十八條、第二百六十七條、第二百六十六條第一項前段、第二項、修
正後刑法第四十一條第一項前段、刑法第四十二條第二項、第七十四條第一款、第三
十八條第一項第二款，罰金罰鍰提高標準條例第一條前段、第二條，判決如主文。
中      華      民      國      九十一      年      五      月  二十一  日
                                    臺灣臺中地方法院刑事第一庭
                                        法  官  陳  文  燦
右正本證明與原本無異。
如不服本判決，應於送達後十日內向本院提出上訴狀（須附繕本），上訴於台灣高等
法院台中分院。
                                        書記官
中      華      民      國      九十一      年      五      月  二十一  日
附錄論罪科刑法條
刑法第二百六十六條第一項前段：
在公共場所或公眾得出入之場所賭博財物者，處一千元以下罰金。
刑法第二百六十七條：
以賭博為常業者，處二年以下有期徒刑，得併科一千元以下罰金。
